臺灣臺南地方法院臺南簡易庭民事裁定
111年度南全字第22號
聲  請  人  臺灣銀行股份有限公司

法定代理人  許志文  
代  理  人  卓維宏  
相  對  人  壹捌捌豆漿飲食店即陳佐瑜


上列當事人間清償債務事件，聲請人聲請假扣押，本院裁定如下
：
    主    文
聲請駁回。
聲請程序費用新臺幣1,000元由聲請人負擔。
    理    由
一、按債權人就金錢請求或得易為金錢請求之請求，欲保全強制
    執行者，得聲請假扣押。又假扣押非有日後不能強制執行或
    甚難執行之虞者，不得為之。請求及假扣押之原因應釋明之
    ；前項釋明如有不足，而債權人陳明願供擔保或法院認為適
    當者，法院得定相當之擔保，命供擔保後為假扣押。民事訴
    訟法第522條第1項，第523條第1項，第526條第1項、第2項
    分別定有明文。所謂假扣押之原因，即債務人有日後不能強
    制執行或甚難執行之虞或應在外國為強制執行之情形。諸如
    債務人浪費財產、增加負擔、或就其財產為不利益之處分，
    將達於無資力之狀態、或移住遠地、逃匿無蹤或隱匿財產等
    均屬之。債權人就該假扣押之原因，依法有釋明之義務，亦
    即需提出可使法院信其主張為真實之證據，必待釋明有所不
    足，債權人陳明願供擔保後，始得准為假扣押。若債權人就
    假扣押之原因未予釋明，即不符假扣押之要件（最高法院99
    年度台抗字第210號裁定意旨參照）。
二、聲請意旨略以：相對人向聲請人借款，嗣未依約清償，尚積
    欠本金新臺幣（下同）251,872元。相對人怠於履行還款義
    務，且相對人經營之壹捌捌豆漿飲食店於民國110年12月16
    日辦理歇業，大門深鎖，又查詢相對人聯徵紀錄，已積欠很
    多家銀行債務未償還，且多已被轉列為催收呆帳款項，顯見
    相對人已無資力清償，聲請人恐日後有不能強制執行或甚難
    執行之虞，為保全強制執行，願供擔保以代釋明，爰聲請准
    予假扣押相對人之財產等語。
三、經查，聲請人主張之上開事實，據其提出放款借據、終止契
    約通知及金融聯合徵信中心資料為證，惟僅能認聲請人就其
    本案請求之原因已有相當之釋明，而就假扣押之原因，聲請
    人雖主張相對人迭經催討仍未償還，恐日後有不能執行之虞
    等語，惟並未釋明相對人是否有浪費財產、增加負擔、隱匿
    財產、移往遠地或逃匿無蹤等符合假扣押原因之行為，聲請
    人復未具體敘明有何其他應准予假扣押之原因，亦未提出其
    他任何能即時調查之證據，以釋明相對人有何浪費財產、增
    加負擔、隱匿財產、移往遠地或逃匿無蹤等假扣押原因之事
    實，揆諸前揭說明，其聲請即不應准許。
四、依民事訴訟法第95條、第78條，裁定如主文。
中　　華　　民　　國　　111 　年　　7 　　月　　8 　　日
  　　　　　　　　臺灣臺南地方法院臺南簡易庭
                                   法　官　羅郁棣
以上正本證明與原本無異。
如對本裁定抗告須於裁定送達後10日內向本庭提出抗告狀，並應
繳納抗告費新臺幣1,000元整。
中　　華　　民　　國　　111 　年　　7 　　月　　11　　日
　　　　　　　　　                 書記官  周玉茹